# 售后租回形成融资租赁，利息税金的问题

提问人：ｗ ǒ ㊣ご看海 时间：2016-04-23 16:28:46
请教版主，我公司售后回租采用先出售在租回的模式，现在银行营改增以后，将会收到支付利息的可抵扣增值税专用发票，请问针对该部分的税金该怎么处理呢。谢谢~~

回答人：chenyiwei
请参考《计学撮要 2015 》之“问题4-2-5（涉及税金影响的售后回租构成融资租赁交易的会计处理）”。

提问人：风梦轩 时间：2016-04-24 10:42:07
陈老师，计学撮要 2015 有没有电子版的？

回答人：chenyiwei
抱歉，没有发布电子版，但今后应会以适当方式发布《瑞华研究 2010 ～ 2015 汇编》的电子版。